【裁判字號】    99,中交簡上,822
【裁判日期】    991224
【裁判案由】    過失傷害
【裁判全文】
臺灣臺中地方法院刑事判決         99年度中交簡上字第822號
上  訴  人  臺灣臺中地方法院檢察署檢察官
被      告  賴柏全
上列上訴人因被告過失傷害案件，不服本院臺中簡易庭99年度中
交簡字第1607號中華民國99年8月18日第1審刑事簡易判決（起訴
案號：臺灣臺中地方法院檢察署99年度調偵字第370號），提起
上訴，本院管轄之第2審合議庭判決如下：
    主    文
上訴駁回。
    犯罪事實及理由
壹、證據能力部分：
    被告以外之人於審判外之陳述，雖不符前四條之規定，而經
    當事人於審判程序同意作為證據，法院審酌該言詞陳述或書
    面陳述作成時之情況，認為適當者，亦得為證據；當事人、
    代理人或辯護人於法院調查證據時，知有第一百五十九條第
    一項不得為證據之情形，而未於言詞辯論終結前聲明異議者
    ，視為有前項之同意，刑事訴訟法第一百五十九條之五定有
    明文。本案下列引為證據之證人陳述及書證，被告及檢察官
    於本院審理中均不爭執其證據能力，且以之作為證據並無不
    當，依上揭法條之規定，自均有證據能力。
貳、實體部分：
一、本案經本院理結果，認第一審簡易判決認事用法及量刑均無
    不當，應予維持，除證據部分補充被告賴柏全於本院行準備
    程序及審理中之自白外，餘並引用第一審判決書記載之犯罪
    事實、證據及理由（如附件）。
二、檢察官上訴意旨略以：告訴人邵筱涵聲請檢察官上訴意旨
    略以：被告迄今尚未與告訴人達成和解，經告訴人多次與被
    告聯繫，被告均置之不理。告訴人即將進行第二次手術，需
    要龐大之醫藥費及復健費用，惟被告至今分文未付。原審僅
    判處被告有期徒刑三月，量刑顯然過輕等語。經核閱告訴
    人所述事項，認被告犯後態度不佳，告訴人聲請上訴為有理
    由，爰依法提起上訴，請將原判決撤銷，更為適法判決等語
    。
三、按關於刑之量定，係實體法上賦予法院得為自由裁量之事項
    ，倘其未有逾越法律所規定之範圍，或濫用其權限，即不得
    任意指摘為違法。且在同一犯罪事實與情節，如別無其他加
    重或減輕之原因，下級審量定之刑，亦無過重或失輕之不當
    情形，則上級審法院對下級審法院之職權行使，原則上應予
    尊重（最高法院七十五年度臺上字第七○三三號、八十五年
    度臺上字第二四四六號判決意旨參照）。查本件被告所犯刑
    法第二百八十四條第一項前段過失傷害罪之法定刑為「六月
    以下有期徒刑、拘役或五百元以下罰金」，原審以被告過失
    傷害犯行事證明確，並審酌被告於本件車禍之過失程度、告
    訴人所受傷勢之輕重，被告肇事後經多次調解均未能與告訴
    人達成和解，惟告訴人仍得另以民事訴請賠償，暨被告犯後
    坦認犯行之犯罪後態度等一切情形，於法定刑度內判處被告
    有期徒刑三月及諭知易科罰金之折算標準，其量刑已參考被
    害人之傷勢、所受身心損害、被告之過失情狀、程度及被告
    與告訴人間尚未達成和解之被告犯後態度等一切情狀，經核
    並無過重或失輕而明顯違背正義之情形。再和解係雙方當事
    人相互讓步之結果，牽涉雙方之認知，請求之金額、支付能
    力及損害情形，尚難僅因被告未與告訴人達成和解，遽認原
    審判決量刑過輕。且告訴人已於本院審理中對被告提起刑事
    附帶民事訴訟加以求償，告訴人之權利可循民事訴訟程序獲
    得保障。綜上所述，原審以被告罪證明確，適用刑法第二百
    八十四條第一項前段、第四十一條第一項前段及刑法施行法
    第一條之一第一項、第二項前段規定，並審酌刑法第五十七
    條各款所列事項及一切情狀，依職權就個案裁量於法定刑度
    內判處被告有期徒刑三月，如易科罰金以新臺幣一千元折算
    一日，核其認事用法及量刑，並無違法及不當之處，揆諸上
    開實務見解意旨，自應予維持，是檢察官上揭上訴理由指稱
    原審量刑過輕，請求撤銷原審判決，難謂有理由，應予駁回
    。
據上論斷，應依刑事訴訟法第四百五十五條之一第一項、第三項
、第三百七十三條、第三百六十八條，判決如主文。
中    華    民    國    99    年    12    月    24    日
                  刑事第十一庭審判長法  官  林慧英
                                    法  官  廖純卿
                                    法  官  江奇峰
以上正本證明與原本無異。
不得上訴。
                                    書記官  江慧貞
中    華    民    國    99    年    12    月    24    日
附錄本案論罪科刑法條
刑法第284條第1項：
因過失傷害人者，處 6 月以下有期徒刑、拘役或 5 百元以下罰
金，致重傷者，處 1 年以下有期徒刑、拘役或 5 百元以下罰金
。

司法院資訊處製作；財團法人民間司法改革基金會備份。
